【裁判字號】    99,訴,86
【裁判日期】    990225
【裁判案由】    妨害風化
【裁判全文】
臺灣高雄地方法院刑事判決                99年度訴字第86號
公  訴  人  臺灣高雄地方法院檢察署檢察官
被      告  乙○○
選任辯護人  王文雄律師
被      告  甲○○
            丁○○
上列被告因妨害風化案件，經檢察官提起公訴（98年度偵字第21
369 號），被告於準備程序為有罪之陳述，經合議庭裁定由受命
法官依簡式審判程序獨任審理，並判決如下：
    主  文
乙○○、甲○○、丁○○共同意圖使女子與他人為猥褻之行為，
而容留以營利，各處有期徒刑參月，如易科罰金，均以新臺幣壹
仟元折算壹日。扣案之檯單參張及小姐工作日報表壹張，均沒收
。
    事  實
一、乙○○自民國98年3 月間起，經營址設高雄市新興區○○○
    路15號6 樓「龍音KTV 」，甲○○自98年5 月間起、丁○○
    自98年3 月間起，均以每月新臺幣（下同）3 萬元，受僱乙○○，而負責接待、帶領客人進入包廂、端送酒菜及管理現
    場之工作。渠等3 人竟共同基於意圖使女子與不特定男客為
    猥褻行為而媒介、容留以營利之犯意，媒介並容留女服務生
    在包廂內，為脫衣全裸跳舞、任令來店之男客撫摸身體等足
    以挑起性慾之猥褻行為；俟消費結束後，每位男客依每100
    分鐘要價2,600 元之計價方式，支付款項給乙○○，由乙○○抽取其中1,000 元轉交女服務生，其餘1,600 元由乙○○
    取得，以此方式而營利。於98年7 月16日凌晨1 時許，適有
    男客黃彥璋、林孟輝前往該店消費，甲○○即接待並引領至
    6 樓進入V7包廂內，由丁○○告知消費方式後，安排女服務
    生陳秋婷、連珮彤進入包廂為上開猥褻服務。嗣於當日2 時
    20分許，乙○○尚未收取上開消費費用前，即為警持本院核
    發之搜索票前往該店執行搜索，在V7包廂內當場查獲全裸之
    連珮彤，並扣得乙○○所有用以紀錄女服務生工作紀錄之「
    檯單」3 張及「小姐工作日報表」1 張，而悉上情。
二、案經高雄市政府警察局新興分局報請臺灣高雄地方法院檢察
    署檢察官偵查起訴。
    理  由
一、本件被告乙○○、甲○○、丁○○所犯係死刑、無期徒刑、
    最輕本刑為3 年以上有期徒刑以外之罪，其等於準備程序就
    上揭被訴事實為有罪陳述，經本院告知簡式審判程序之旨，
    並聽取檢察官及被告3 人之意見後，認無不得或不宜改依簡
    式審判程序進行之處，爰依刑事訴訟法第273 條之1 第1 項
    及第28 4條之1 規定，經合議庭裁定由受命法官獨任進行簡
    式審判程序，先予敘明。
二、訊據被告3 人均對上揭事實坦承不諱，核與證人即男客黃彥
    璋、林孟輝、證人即女服務生連珮彤、陳秋婷分別於警詢時
    、偵查中證述之情節相符，復有高雄市政府警察局臨檢現場
    紀錄表、搜索、扣押筆錄、扣押物品目錄表各1 份及現場照
    片12張附卷可稽（見警卷第58至64頁），並有扣案之檯單3
    張及小姐工作日報表1 張可資佐證，足見被告3 人上開任意
    性自白核與事實相符，可採為認定事實之基礎。從而，本件
    事證明確，被告3 人犯行均堪認定，應予依法論罪科刑。
三、按刑法第231 條第1 項所謂容留，係指供給場所，最高法院
    著有29年上字第3853號判例意旨可資參照。又按該條之犯罪
    構成要件，以行為人主觀上有營利及使男女與他人為性交或
    猥褻行為之犯意，客觀上有引誘、容留或媒介之行為已足，
    至於行為人是否已經得利或參與分配利益，皆非所問（最高
    法院88年台上字第475 號判決意旨可資參照）。查本件被告
    3 人意圖營利，提供場所，媒介男客與小姐為猥褻行為，核
    其等所為，均係犯刑法第231 條第1 項前段之圖利容留猥褻
    罪。其等媒介行為應為容留行為所吸收，不另論罪。又刑事
    法若干犯罪行為態樣，本質上原具有反覆、延續實行之特徵
    ，立法時既予特別歸類，定為犯罪構成要件之行為要素，則
    行為人基於概括之犯意，在密切接近之一定時、地持續實行
    之複次行為，倘依社會通念，於客觀上認為符合一個反覆、
    延續性之行為觀念者，於刑法評價上，即應僅成立一罪，學
    理上所稱「集合犯」之職業性、營業性或收集性等具有重複
    特質之犯罪均屬之，例如經營、從事業務、收集、販賣、製
    造、散布等行為概念者是（最高法院95年度台上字第1079號
    判決要旨可資參照）。本件被告3 人於如事實欄所示媒介、
    容留女服務生與男客為猥褻行為，主觀上係以營利之目的，
    而基於一個意思決定所為，依社會通念，客觀上符合一個反
    覆、延續性之行為觀念，於刑法評價上，即應成立集合犯之
    包括一罪。被告3 人上揭犯行間，均有犯意聯絡與行為分擔
    ，皆論以共同正犯。爰審酌被告3 人為營私利，竟經營色情
    活動，敗壞社會善良風氣，行為實有可議之處，惟念及其等
    終能坦承犯行，且被告乙○○、甲○○未曾受有刑事前案紀
    錄，有臺灣高等法院被告前案紀錄表1 份在卷可憑，及其等
    犯罪動機、手段、所生損害，並考量被告乙○○學歷為高職
    畢業、家境勉持、尚有年逾50歲之雙親需人扶養，現擔任技
    術員維生，此有戶籍資料、在職證明各1 紙附卷可稽（見警
    卷第14頁、本院98年度審訴字第4931號卷第33至34頁），與
    被告甲○○學歷為高中畢業、經濟小康、現在楠梓加工區工
    作（見警卷第17頁、本院99年度訴字第86號卷第45至46頁）
    ，及被告丁○○學歷為國中畢業、家境勉持（見警卷第19頁
    ）等一切情狀，分別量處如主文所示之刑，併諭知易科罰金
    折算標準，以資懲戒。至被告乙○○之辯護人雖以其犯後坦
    承犯行、知所警惕、尚有雙親需人扶養等情，認以暫不執行
    為適當，請求宣告緩刑等語，惟本院綜核上情，認不宜暫緩
    刑之執行，爰不予宣告緩刑，併予敘明。
四、扣案之檯單3 張及小姐工作日報表1 張均係被告乙○○所有
    ，供犯罪所用之物，業據其供承明確（見本院99年度訴字第
    86號卷第41頁），爰均依刑法第38條第1 項第2 款之規定宣
    告沒收，且就被告甲○○、丁○○部分，本於共同正犯責任
    共同之法理（最高法院92年度台上字第7050號判決意旨參照
    ），亦併予諭知沒收。
據上論斷，應依刑事訴訟法第273 條之1 第1 項、第299 條第1
項前段，刑法第28條、第231 條第1 項前段、第41條第1 項前段
、第38條第1 項第2 款，刑法施行法第1 條之1 ，判決如主文。
本案經檢察官丙○○到庭執行職務。
中    華    民    國    99    年     2    月    25    日
                  刑事第十四庭   法  官   

得上訴（10日）

附錄法條：
中華民國刑法第231條
（圖利使人為性交或猥褻罪）
意圖使男女與他人為性交或猥褻之行為，而引誘、容留或媒介以
營利者，處5 年以下有期徒刑，得併科10萬元以下罰金。以詐術
犯之者，亦同。
公務員包庇他人犯前項之罪者，依前項之規定加重其刑至二分之
一。

司法院資訊處製作；財團法人民間司法改革基金會備份。
